【裁判字號】    95,上訴,2778
【裁判日期】    951226
【裁判案由】    毒品危害防制條例
【裁判全文】
臺灣高等法院臺中分院刑事判決        95年度上訴字第2778號
上  訴  人  臺灣彰化地方法院檢察署檢察官
被      告  乙○○
                      7號
上列上訴人因毒品危害防制條例案件，不服臺灣彰化地方法院95
年度訴字第1505號中華民國95年10月17日第一審判決（起訴案號
：臺灣彰化地方法院檢察署95年度毒偵字第2994、3210、3355號
），提起上訴，本院判決如下：
    主  文
原判決撤銷。
乙○○施用第一級毒品海洛因，累犯，處有期徒刑柒月；又施用
第一級毒品海洛因，累犯，處有期徒刑柒月，扣案之注射針筒壹
支、海洛因空袋壹個，均沒收；又施用第一級毒品海洛因，累犯
，處有期徒刑柒月，扣案之注射針筒伍支、海洛因空袋肆個，均
沒收。應執行有期徒刑壹年貳月，扣案之注射針筒陸支、海洛因
空袋伍個，均沒收。
    事  實
一、乙○○前因施用毒品案件，經國防部北部地方軍事法院桃園
    分院以92年度桃聲字第56號裁定，送勒戒處所施以觀察、勒
    戒後，認無繼續施用毒品之傾向，於民國92年4月8日執行完
    畢釋放，並經同院檢察署檢察官於92年4月8日以92年園偵處
    字第35號為不起訴處分確定。復因施用毒品案件，經臺灣彰
    化地方法院於94年4月25日 ，以93年度訴字第1688號判處有
    期徒刑8月確定，於95年1月10日執行完畢。詎仍不知悔改，
    於觀察、勒戒執行完畢釋放後5年內，（1）先於95年7月6日
    15 時許，在其位於彰化縣芳苑鄉○○村○○路8號住處，以
    針筒注射方式施用第一級毒品海洛因1次，嗣於95年7月8日
    因另案為警查獲，經其同意採尿送驗，結果呈嗎啡陽性反應
    ；（2）又於95年7月24日11時50分許，在彰化縣花壇鄉○○
    村○○路○段391巷31號前，以針筒注射方式施用第一級毒品
    海洛因1次，嗣為警當場查獲，並扣得其所有供施用之注射
    針筒1支及海洛因空袋1個；（3）又於95年8月5日18時許，
    在其上開住處，以針筒注射方式施用第一級毒品海洛因1次
    ，嗣於95年8月8日6時10分許，在其上開住處為警查獲，並
    扣得其所有供施用之注射針筒5支及海洛因空袋4個。
二、案經彰化縣警察局彰化分局及二林分局報告臺灣彰化地方法
    院檢察署檢察官偵查起訴。
    理  由
一、訊據被告乙○○對於上開施用第1級毒品海洛因共3次之事實
    坦承不諱，又有彰化縣警察局及彰化、二林分局委託檢驗尿
    液代號與真實姓名對照表、詮昕科技股份有限公司濫用藥物
    尿液檢驗報告各3件附卷可憑，且分別有上開注射針筒1支及
    海洛因空袋1個、注射針筒5支及海洛因空袋4個扣案可證，
    其上開施用海洛因3次之自白，堪認與事實相符。而被告前
    因施用毒品案件，經國防部北部地方軍事法院桃園分院以92
    年度桃聲字第56號裁定，送勒戒處所施以觀察、勒戒後，認
    無繼續施用毒品之傾向，於民國92年4月8日執行完畢釋放，
    並經同院檢察署檢察官於92年4月8日以92年園偵處字第35號
    為不起訴處分確定之事實，有臺灣高等法院被告前案紀錄表
    1 份在卷可參，被告於上開觀察、勒戒執行完畢釋放後5年
    內，再犯施用毒品犯行，亦堪認定。本案事證已臻明確，被
    告施用第1級毒品之犯行均堪認定。
二、核被告上開3次犯行所為，各係犯毒品危害防制條例第10條
    第1項之施用第1級毒品罪。被告各為施用第1級毒品，而持
    有各該級毒品，其持有之低度行為，各應為施用之高度行為
    所吸收，不另論罪。又按94年2月2日修正公布之刑法業於95
    年7月1日施行，上開新修正刑法已刪除第56條連續犯之規定
    ，部分之數行為，發生在新法施行前者，新法施行後，該部
    分適用最有利於行為人之法律，其中部分之一行為或數行為
    ，發生在新法施行後者，該部分不能論以連續犯，最高法院
    95年第8次刑事庭會議著有決議。依上開決議意旨，被告上
    開施用第1級毒品3次之行為，顯各係獨立之3行為，公訴人
    上訴意旨認係集合犯云云，不可採納，又被告上開施用第1
    級毒品3次犯行，均在上開新修正刑法後，依上開說明，各
    不能認係連續犯，應認其各犯意不同、行為互異，各應分論
    併罰。原審對被告依分論併罰予以論罪科刑，固非無見，但
    沒收為從刑，應從屬於主刑，原審認定上開95年7月24日查
    獲扣案之注射針筒1支及海洛因空袋1個，係被告所有且供上
    開事實一、（2）犯罪所用，又於上開95年8月8日查獲扣案
    之注射針筒5支及海洛因空袋4個，係被告所有且供上開事實
    一、（3）犯罪所用，各次扣案物之沒收宣告，應從屬於該
    次犯行之主刑宣告，原審竟將上開扣案物全部一起宣告沒收
    ，已有違誤。公訴人以原審未依集合犯論罪科刑為由之上訴
    ，雖無理由，但原判決既有上開違誤，本院應將原判決撤銷
    改判。爰審酌被告前因施用毒品案件經觀察、勒戒執行完畢
    ，仍不知戒除，足見其自制能力尚有未足，有接受相當期間
    監禁教化之必要，以促其及早戒除；惟念及被告犯罪之動機
    、目的，其犯罪手段僅係戕害自己之身心、施用毒品次數、
    時間及犯罪後坦承犯行之態度等一切情狀，各量處如主文第
    二項所示之刑，並定其應執行之刑，以示懲儆。分別扣案之
    上開注射針筒1支及海洛因空袋1個、注射針筒5支及海洛因
    空袋4個，各係被告所有、各供其上開事實一、（2）、（3
    ）施用第1級毒品海洛因所用之物，此經被告供述明確，應
    各依刑法第38條第1項第2款規定宣告沒收如主文所示。
三、移送併辦意旨略以（95年度毒偵字第4250號）：被告於95年
    10 月17日，在彰化縣芳苑鄉○○村○○路旁，施用海洛因1
    次云云，但公訴人所指此部分犯行，與起訴書所載犯行各屬
    獨立犯行，已如上述，並非起訴效力所及，本院無從併辦，
    附此敘明。
據上論結，應依刑事訴訟法第369條第1項前段、第364條、第299
條第1項前段，毒品危害防制條例第10條第1項，刑法第11條前段
、第47條第1項、第51條第5款，第38條第1項第2款，判決如主文
。
本案經檢察官甲○○到庭執行職務。
中    華    民    國    95    年    12  月  26        日
            刑事第九庭  審判長法  官  陳  筱  珮
                              法  官  趙  春  碧
                              法  官  余  仕  明
上列正本證明與原本無異。
如不服本判決應於收受送達後十日內向本院提出上訴書狀，其未
敘述上訴之理由者並得於提起上訴後十日內向本院補提理由書（
均須按他造當事人之人數附繕本）。
                              書記官  林  玉  惠
中    華    民    國    95    年    12  月  27        日
                                                      Ａ


司法院資訊處製作；財團法人民間司法改革基金會備份。
